Minutes et répertoires du notaire Pierre TISSANDIER, 4 juin 1799 - décembre 1812 (étude XXI)
Archives nationales
Minutes et répertoires du notaire Pierre TISSANDIER (étude XXI)
4 juin 1799 - décembre 1812
MC/ET/XXI/650 - MC/ET/XXI/724, MC/RE/XXI/11 - MC/RE/XXI/23
Etude XXI; Tissandier, Pierre
Archives nationales de France
Minutes et répertoires: la loi 2008-696 du 15 juillet 2008 relative aux archives a fixé à 75 ans à compter de la date de l'acte, ou à 25 ans à compter de la date du décès de l'intéressé si ce délai est plus bref, le délai de communication des minutes et répertoires des notaires; ce délai est porté à 100 ans à compter de la date de l'acte si le document se rapporte à un mineur (code du Patrimoine, articles L213-2, 4e d et 5e).
Autres documents de l'étude (dossiers de clients, comptabilité...): s'agissant d'archives privées, ces documents sont communicables selon les modalités fixées par le déposant ou le donateur.
Certains documents ne sont pas accessibles en raison de leur mauvais état de conservation.
Versement
Accès aux instruments de recherche de tous les notaires de l’étude XXI
Archives de l'étude XXI
- Minutes de Pierre TISSANDIER, 20 mai 1799 - décembre 1812; MC/ET/XXI/650 - MC/ET/XXI/724
  - Minutes. an VII, prairial - an VII, messidor, 1er prairial an VII (20 mai 1799) - messidor an VII (9 octobre 1799); MC/ET/XXI/650; registre
    Informations complémentaires:
    An VII, 1 à 11 prairial (1799, 20 à 30 mai): actes passés par-devant Pierre-Victor Raffeneau de Lille.
    An VII, 17 prairial à messidor (1799, 5 juin à 18 juillet): actes passés par-devant Pierre Tissandier.
    An VIII, 16 vendémiaire (8 octobre 1799): un acte relié par erreur entre le 11 et le 17 prairial an VII, passé par-devant Pierre Tissandier.
    Informations concernant le classement:
    Le niveau inférieur de description, quand il existe, correspond aux minutes d'actes. Toutes les minutes ne sont pas forcément décrites une à une. Les descriptions de ces minutes sont plus ou moins détaillées.
  - Minutes. an VII, thermidor - an VII, fructidor, thermidor an VII (19 juillet 1799) - fructidor an VII (20 septembre 1799); MC/ET/XXI/651; registre
    - Dépôt de pièces relatives au citoyen Jean Robert Lecointre, président du grenier à sel de Versailles (présumé mort le 2 mars 1792), frère de Gilles Lecointre, notaire (cet acte donne des informations sur la famille Lecointre)., 10 septembre 1799; MC/ET/XXI/651
      Origine de l'information:
      Philippe Bertholet, Études et notaires parisiens en 1803, Paris Association des notaires du Châtelet, 2004 [594 actes] (voir contexte dans le Plan d’orientation général - Notaires de Paris, guides thématiques du Minutier).
      Date de création de la notice: 2006
      dépôt de pièces; Lecointre, Gilles; Lecointre, Jean Robert; notaire
  - Minutes. an VIII, vendémiaire - an VIII, brumaire, vendémiaire an VIII (23 septembre 1799) - brumaire an VIII (21 novembre 1799); MC/ET/XXI/652; registre
    Acte(s) de la même période coté(s) séparément:
    Voir aussi MC/ET/XXI/650.
  - Minutes. an VIII, frimaire - an VIII, nivôse, frimaire an VIII (22 novembre 1799) - nivôse an VIII (20 janvier 1800); MC/ET/XXI/653; registre
  - Minutes. an VIII, pluviose - an VIII, ventôse, pluviose an VIII (21 janvier 1800) - ventôse an VIII (21 mars 1800); MC/ET/XXI/654; registre
  - Minutes. an VIII, germinal - an VIII, floréal, germinal an VIII (22 mars 1800) - floréal an VIII (20 mai 1800); MC/ET/XXI/655; registre
  - Minutes. an VIII, prairial - an VIII, messidor, prairial an VIII (21 mai 1800) - messidor an VIII (19 juillet 1800); MC/ET/XXI/656; registre
  - Minutes. an VIII, thermidor - an VIII, fructidor, thermidor an VIII (20 juillet 1800) - fructidor an VIII (21 septembre 1800); MC/ET/XXI/657; registre
  - Minutes. an IX, vendémiaire - an IX, brumaire, vendémiaire an IX (23 septembre 1800) - brumaire an IX (21 novembre 1800); MC/ET/XXI/658; registre
  - Minutes. an IX, frimaire - an IX, nivôse, frimaire an IX (22 novembre 1800) - nivôse an IX (21 janvier 1801); MC/ET/XXI/659; registre
  - Minutes. an IX, pluviose - an IX, ventôse, pluviose an IX (22 janvier 1801) - ventôse an IX (21 mars 1801); MC/ET/XXI/660; registre
  - Minutes. an IX, germinal - an IX, floréal, germinal an IX (22 mars 1801) - floréal an IX (20 mai 1801); MC/ET/XXI/661; registre
  - Minutes. an IX, prairial - an IX, messidor, prairial an IX (21 mai 1801) - messidor an IX (19 juillet 1801); MC/ET/XXI/662; registre
  - Minutes. an IX, thermidor - an IX, fructidor, thermidor an IX (20 juillet 1801) - fructidor an IX (21 septembre 1801); MC/ET/XXI/663; registre
  - Minutes. an X, vendémiaire - an X, brumaire, vendémiaire an X (23 septembre 1801) - brumaire an X (21 novembre 1801); MC/ET/XXI/664; registre
  - Minutes. an X, frimaire - an X, nivôse, frimaire an X (22 novembre 1801) - nivôse an X (20 janvier 1802); MC/ET/XXI/665; registre
  - Minutes. an X, pluviose - an X, ventôse, pluviose an X (21 janvier 1802) - ventôse an X (19 mars 1802); MC/ET/XXI/666; registre
  - Minutes. an X, germinal - an X, floréal, germinal an X (20 mars 1802) - floréal an X (20 mai 1802); MC/ET/XXI/667; registre
  - Minutes. an X, prairial - an X, messidor, prairial an X (21 mai 1802) - messidor an X (19 juillet 1802); MC/ET/XXI/668; registre
  - Minutes. an X, thermidor - an X, fructidor, thermidor an X (20 juillet 1802) - fructidor an X (21 septembre 1802); MC/ET/XXI/669; registre
    Attention: certains actes ont été constatés manquants
    - Inventaire après décès de Julie Ledroit, femme Dupont, 19 fructidor an X (6 septembre 1802)
      Attention: l'original de l'acte est manquant.
      Mention dans le répertoire du notaire coté:
      MC/RE/XXI/11
      Base Miriad 2 des inventaires après décès, 1801-1850, par Thierry Boudignon, avec le concours de Marie-France Nivet et du personnel du Minutier central, 1995-2012 (base de données migrée: voir contexte dans le Plan d’orientation général - Notaires de Paris, guides thématiques du Minutier).
      Date de révision: 2011
      Date de création de la notice: 2011
      inventaire après décès; Ledroit, Julie; Dupont, M.
  - Minutes. an XI, vendémiaire - an XI, brumaire, vendémiaire an XI (23 septembre 1802) - brumaire an XI (21 novembre 1802); MC/ET/XXI/670; registre
  - Minutes. an XI, frimaire - an XI, nivôse, frimaire an XI (22 novembre 1802) - nivôse an XI (20 janvier 1803); MC/ET/XXI/671; registre
  - Minutes. an XI, pluviose - an XI, ventôse, pluviose an XI (21 janvier 1803) - ventôse an XI (21 mars 1803); MC/ET/XXI/672; registre
  - Minutes. an XI, germinal - an XI, floréal, germinal an XI (22 mars 1803) - floréal an XI (20 mai 1803); MC/ET/XXI/673; registre
  - Minutes. an XI, prairial - an XI, messidor, prairial an XI (21 mai 1803) - messidor an XI (19 juillet 1803); MC/ET/XXI/674; registre. Document détérioré.
  - Minutes. an XI, thermidor - an XI, fructidor, thermidor an XI (20 juillet 1803) - fructidor an XI (21 septembre 1803); MC/ET/XXI/675; registre
  - Minutes. an XII, vendémiaire - an XII, brumaire, vendémiaire an XII (24 septembre 1803) - brumaire an XII (22 novembre 1803); MC/ET/XXI/676; registre
  - Minutes. an XII, frimaire - an XII, nivôse, frimaire an XII (23 novembre 1803) - nivôse an XII (21 janvier 1804); MC/ET/XXI/677; registre
  - Minutes. an XII, pluviose - an XII, ventôse, pluviose an XII (22 janvier 1804) - ventôse an XII (21 mars 1804); MC/ET/XXI/678; registre
  - Minutes. an XII, germinal - an XII, floréal, germinal an XII (22 mars 1804) - floréal an XII (20 mai 1804); MC/ET/XXI/679; registre
  - Minutes. an XII, prairial - an XII, messidor, prairial an XII (21 mai 1804) - messidor an XII (19 juillet 1804); MC/ET/XXI/680; registre
  - Minutes. an XII, thermidor - an XII, fructidor, thermidor an XII (20 juillet 1804) - fructidor an XII (21 septembre 1804); MC/ET/XXI/681; registre
  - Minutes. an XIII, vendémiaire - an XIII, brumaire, vendémiaire an XIII (23 septembre 1804) - brumaire an XIII (21 novembre 1804); MC/ET/XXI/682; registre
  - Minutes. an XIII, frimaire - an XIII, nivôse, frimaire an XIII (22 novembre 1804) - nivôse an XIII (20 janvier 1805); MC/ET/XXI/683; registre
  - Minutes. an XIII, pluviose - an XIII, ventôse, pluviose an XIII (21 janvier 1805) - ventôse an XIII (21 mars 1805); MC/ET/XXI/684; registre
  - Minutes. an XIII, germinal - an XIII, floréal, germinal an XIII (22 mars 1805) - floréal an XIII (20 mai 1805); MC/ET/XXI/685; registre
  - Minutes. an XIII, prairial - an XIII, messidor, prairial an XIII (21 mai 1805) - messidor an XIII (19 juillet 1805); MC/ET/XXI/686; registre
  - Minutes. an XIII, thermidor - an XIII, fructidor, thermidor an XIII (20 juillet 1805) - fructidor an XIII (21 septembre 1805); MC/ET/XXI/687; registre
  - Minutes. an XIV, vendémiaire - an XIV, brumaire, vendémiaire an XIV (23 septembre 1805) - brumaire an XIV (21 novembre 1805); MC/ET/XXI/688; registre
  - Minutes. an XIV, frimaire - an XIV, nivôse, frimaire an XIV (22 novembre 1805) - 10 nivôse an XIV (1805); MC/ET/XXI/689; registre
  - Minutes. 1806, janvier - février, janvier - février 1806; MC/ET/XXI/690; registre
  - Minutes. 1806, mars - avril, mars - avril 1806; MC/ET/XXI/691; registre
  - Minutes. 1806, mai - juin, mai - juin 1806; MC/ET/XXI/692; registre
  - Minutes. 1806, juillet - août, juillet - août 1806; MC/ET/XXI/693; registre
  - Minutes. 1807, septembre - novembre, septembre - novembre 1807; MC/ET/XXI/694; registre. Document détérioré.
  - Minutes. 1806, décembre, décembre 1806; MC/ET/XXI/695; registre
  - Minutes. 1807, janvier - mars, janvier - mars 1807; MC/ET/XXI/696; registre
  - Minutes. 1807, avril, avril 1807; MC/ET/XXI/697; registre
  - Minutes. 1807, mai, mai 1807; MC/ET/XXI/698; registre
  - Minutes. 1807, juin - juillet, juin - juillet 1807; MC/ET/XXI/699; registre
  - Minutes. 1807, août - octobre, août - octobre 1807; MC/ET/XXI/700; registre
  - Minutes. 1807, novembre - décembre, novembre - décembre 1807; MC/ET/XXI/701; registre
  - Minutes. 1808, janvier - mars, janvier - mars 1808; MC/ET/XXI/702; registre
  - Minutes. 1808, avril - mai, avril - mai 1808; MC/ET/XXI/703; registre
  - Minutes. 1808, juin - juillet, juin - juillet 1808; MC/ET/XXI/704; registre
  - Minutes. 1808, août - septembre, août - septembre 1808; MC/ET/XXI/705; registre
    - Donation de la terre de la Fauconnière à Gannat par François de Fontanges, maréchal des camps du roi d'Espagne, résidant à Palma à Majorque, à Amable de Fontanges son fils, lieutenant colonel au service du roi de Hollande., 24 août 1808; MC/ET/XXI/705
      A noter: trois procurations dont deux passées à Palma le 3 février 1808 par Francois de Fontanges. A ces deux procurations, en langue espagnole, et munies des seings manuels des notaires de Palma, sont jointes des traductions en français.
      Actes signalés par le personnel du Minutier central des notaires de Paris, 2003-2012 (base de données migrée: voir contexte dans le Plan d’orientation général - Notaires de Paris, guides thématiques du Minutier).
      Date de création de la notice: 2004
      donation; Espagne; Gannat (Allier); Fontanges, Françoise de; Fontanges, Amable de
  - Minutes. 1808, octobre - décembre, octobre - décembre 1808; MC/ET/XXI/706; registre
  - Minutes. 1809, janvier - mars, janvier - mars 1809; MC/ET/XXI/707; registre
  - Minutes. 1809, avril - juin, avril - juin 1809; MC/ET/XXI/708; registre
    - LEFORT (Louis-Nicolas) veuf avec 2 enfants § Mariage, 25 avril 1809; MC/ET/XXI/708
      Fichier dit 'général' XVIIe-XVIIIe siècles, par le personnel du Minutier, 1954-1999 ( fichier papier entièrement dématérialisé; voir contexte dans le Plan d’orientation général - Notaires de Paris, guides thématiques du Minutier).
      Date de révision: 2011-2012
      Date de création de la notice: 2010
      contrat de mariage; Lefort, Louis-Nicolas
  - Minutes. 1809, juillet - septembre, juillet - septembre 1809; MC/ET/XXI/709; registre
  - Minutes. 1809, octobre - décembre, octobre - décembre 1809; MC/ET/XXI/710; registre
  - Minutes. 1810, janvier - mars, janvier - mars 1810; MC/ET/XXI/711; registre
    - Contrat de mariage sous le régime de la communauté de biens avec donation au dernier vivant entre Pierre François Antoine Molteni dit Molteno, opticien, demeurant 11, rue du Coq-Saint-Honoré, et Marie Madeleine Alexandrine Sauclières, demeurant chez ses père et mère 6, rue du Coq-Saint-Honoré. Mariage à la mairie du e arrondissement de Paris., 28 février 1810; MC/ET/XXI/711
      De l'image fixe à l'image animée (1820-1910), documents du Minutier central des notaires de Paris relatifs à l'histoire des photographes et de la photographie, par Marc Durand, Paris, Archives nationales, 2013 (sous presse), notice n° 3564 (version dématérialisée de l'instrument de recherche, les notices biographiques et compléments de descriptions d'actes ne se trouvent que sur la version papier de l'ouvrage, voir contexte dans le Plan d’orientation général - Notaires de Paris, guides thématiques du Minutier).
      Coq-Saint-Honoré (rue du); Molteni, Pierre François Antoine; Sauclières, Marie Madeleine Alexandrine
  - Minutes. 1810, avril - mai, avril - mai 1810; MC/ET/XXI/712; registre
  - Minutes. 1810, juin - juillet, juin - juillet 1810; MC/ET/XXI/713; registre
  - Minutes. 1810, août - septembre, août - septembre 1810; MC/ET/XXI/714; registre
  - Minutes. 1810, octobre - décembre, octobre - décembre 1810; MC/ET/XXI/715; registre
  - Minutes. 1811, janvier - mars, janvier - mars 1811; MC/ET/XXI/716; registre
  - Minutes. 1811, avril - mai, avril - mai 1811; MC/ET/XXI/717; registre
  - Minutes. 1811, juin - juillet, juin - juillet 1811; MC/ET/XXI/718; registre
  - Minutes. 1811, août - septembre, août - septembre 1811; MC/ET/XXI/719; registre
  - Minutes. 1811, octobre - décembre, octobre - décembre 1811; MC/ET/XXI/720; registre
  - Minutes. 1812, janvier - mars, janvier - mars 1812; MC/ET/XXI/721; registre
  - Minutes. 1812, avril - juin, avril - juin 1812; MC/ET/XXI/722; registre
  - Minutes. 1812, juillet - septembre, juillet - septembre 1812; MC/ET/XXI/723; registre
  - Minutes. 1812, octobre - décembre, octobre - décembre 1812; MC/ET/XXI/724; registre
- Répertoire(s) de Pierre TISSANDIER, 22 septembre 1792 - 13 décembre 1827; MC/RE/XXI/11 - MC/RE/XXI/23
  - Répertoire. an VII, vendémiaire - 1809, 30 décembre, 2 vendémiaire an VII (23 septembre 1798) - 30 décembre 1809; MC/RE/XXI/11
    Répertoire des notaires Pierre-Victor Raffeneau de Lille (2 vendémiaire an VII (23 septembre 1798)-11 prairial an VII (30 mai 1799), Pierre Tissandier (16 prairial an VII (4 juin 1799)-30 décembre 1809)).
    Informations concernant le classement et la cotation:
    Le niveau inférieur de description, quand il existe, correspond aux mentions d'actes contenues dans le répertoire. Parmi celles-ci, certaines peuvent y être décrites, de manière plus ou moins détaillée. Pour consulter l'acte proprement dit, il convient de rechercher la cote au niveau des articles (registre ou liasse) des minutes du notaire (cote de type 'MC/ET').
    - Inventaire après décès de Jospeh-Claude Lienard-Laplanche, 4 nivôse an IX (25 décembre 1800)
      Informations concernant le classement et la cotation du document:
      Attention: la cote de répertoire (de type 'MC/RE') ne permet pas de consulter la minute de l'acte. ll convient de rechercher la cote de la minute (de type 'MC/ET') au niveau des articles (registre ou liasse) de minutes du notaire.
      L'accès aux images numérisées des pages du répertoire se fait au niveau de description supérieur (' Répertoire du notaire '), rubrique ' Consulter les archives numérisées associées'.
      inventaire après décès; Liénard-Laplanche, Joseph-Claude
    - Inventaire après décès de Jean-Louis-Bonnaventure Mercier, 24 pluviose an IX (13 février 1801)
      inventaire après décès; Mercier, Jean-Louis-Bonnaventure
    - Inventaire après décès de Françoise-Angélique Testard, femme Chemin, 3 ventôse an IX (22 février 1801)
      inventaire après décès; Testard, Françoise-Angélique; Chemin, M.
    - Inventaire après décès de Louis Fruth, 9 ventôse an IX (28 février 1801)
      inventaire après décès; Fruth, Louis
    - Inventaire après décès de Nicolas Moreau-Prémont, 12 ventôse an IX (3 mars 1801)
      inventaire après décès; Moreau-Prémont, Nicolas
    - Inventaire après décès de Marie-Jeanne Delaflechelle, épouse de Bertrand Verlac, 23 ventôse an IX (14 mars 1801)
      inventaire après décès; Delaflechelle, Marie-Jeanne; Verlac, Bertrand
    - Inventaire après décès de Raymond Voittat, 21 germinal an IX (11 avril 1801)
      inventaire après décès; Voittat, Raymond
    - Inventaire après décès de Marie-Geneviève Camus, 21 floréal an IX (11 mai 1801)
      inventaire après décès; Camus, Marie-Geneviève
    - Inventaire après décès de Adrien-Joseph Goubert, fabricant de gaze, rue de Lionnois, n° 26., 22 floréal an IX (12 mai 1801)
      inventaire après décès; Lyonnais (rue des); Goubert, Adrien-Joseph
    - Inventaire après décès de Marie-Victoire Gatarina, épouse de Louis-François-Mathias Magnier., 28 floréal an IX (18 mai 1801)
      inventaire après décès; Gatarina, Marie-Victoire; Magnier, Louis-François-Mathias
    - Inventaire après décès de Jean-Guillaume Criquet., 12 messidor an IX (1er juillet 1801)
      inventaire après décès; Criquet, Jean-Guillaume
    - Inventaire après décès de la dame Chelus, épouse Beurier décédée à Paris., 17 messidor an IX (6 juillet 1801)
      inventaire après décès; Chelus; Beurier
    - Inventaire après décès de Geneviève Biget épouse Gilbert., 21 messidor an IX (10 juillet 1801)
      inventaire après décès; Biget, Geneviève; Gilbert, M.
    - Inventaire après décès de Marie-Anne Leterrier, épouse Goy., 1er thermidor an IX (20 juillet 1801)
      inventaire après décès; Leterrier, Marie-Anne; Goy
    - Inventaire après séparations de biens entre Denis-François Moreau Mersan et Marie-Jeanne-Luce Lemoyne, son épouse, rue de Grenelle., 1er thermidor an IX (20 juillet 1801) - 22 fructidor an IX (9 septembre 1801)
      inventaire; Grenelle (rue de); Moreau Mersan, Denis-François; Lemoyne, Marie-Jeanne-Luce
    - Inventaire après décès de Geneviève Tobé, épouse de Edme Toulouse., 4 thermidor an IX (23 juillet 1801)
      inventaire après décès; Tobé, Geneviève; Toulouse, Edmé
    - Inventaire après décès de Marie-Anne Valès, fille majeure., 8 thermidor an IX (27 juillet 1801)
      inventaire après décès; Valès, Marie-Anne
    - Inventaire après décès de Scholastique Jannolle, épouse Trumet., 16 fructidor an IX (3 septembre 1801)
      inventaire après décès; Jannolle, Scholastique; Trumet
    - Inventaire après décès de Pierre Chapsal, rue Grange Batelière, 29 brumaire an IX (20 novembre 1801)
      inventaire après décès; Grange-Batelière (rue de la); Chapsal, Pierre
    - Inventaire après décès de Marie Lecerf, femme Pugin, rue Jocquelet, 4 frimaire an X (25 novembre 1801)
      inventaire après décès; Joquelet (rue); Lecerf, Marie; Pugin, M.
    - Inventaire après décès de Marie-Catherine David, femme de Chauvet, rue de Seve., 6 frimaire an X (27 novembre 1801)
      inventaire après décès; Sèvres (rue de); David, Marie-Catherine; Chauvet
    - Inventaire après divorce entre Philippe-Augustin Deforceville et Marie-Catherine Herbelin, rue des Petites Ecuries., 11 frimaire an X (1er décembre 1801)
      inventaire; Petites-Ecuries (rue des); Deforceville, Philippe-Augustin; Herbelin, Marie-Catherine
    - Inventaire après décès de Jacques-Louis-Marie Demiere Darcis, rue Montmartre., 19 nivôse an X (9 janvier 1802)
      14 germinal an X, liquidation, Alexandre-Catherine de Condé, sa veuve.
      inventaire après décès; liquidation; Montmartre (rue); Demière Darcis, Jacques-Louis-Marie; Condé, Alexandre-Catherine de
    - Inventaire après décès de Ange-Edme-Louis Doé Debeauche, 23 pluviose an X (12 février 1802)
      inventaire après décès; Doé Debauche, Ange-Edme-Louis
    - Inventaire après décès de Louis-Michel Christophle, 26 pluviose an X (15 février 1802)
      inventaire après décès; Christophle, Louis-Michel
    - Inventaire après décès de Anne Pineau, fille majeure, 24 ventôse an X (15 mars 1802)
      inventaire après décès; Pineau, Anne
    - Inventaire après décès de Marie-Louise-Rosalie Desmarquets, épouse Leclerc., 16 germinal an X (6 avril 1802)
      inventaire après décès; Desmarquets, Marie-Louise-Rosalie; Leclerc, M.
    - Inventaire après décès de Denise-Josèphe Charnoz, épouse Lenoir., 28 floréal an X (18 mai 1802)
      inventaire après décès; Charnoz, Denise-Josèphe; Lenoir, M.
    - Inventaire après décès de Louis Aubertot, 9 prairial an X (29 mai 1802)
      inventaire après décès; Aubertot, Louis
    - Inventaire après décès de Thomas Jacquemart de la Terriere, 20 prairial an X (9 juin 1802)
      inventaire après décès; Jacquemart de la Terrière, Thomas
    - Inventaire après décès de Marie-Anne-Louise Bhertié, femme Legras, 21 prairial an X (10 juin 1802)
      inventaire après décès; Bhertié, Marie-Anne-Louise; Legras
    - Inventaire après décès de Vrain-Edmé Vée, 7 messidor an X (26 juin 1802)
      inventaire après décès; Vée, Vrain-Edmé
    - inventaire après décès de Jean Tremeau dit Dubois, 13 messidor an X (2 juillet 1802)
      inventaire après décès; Tremeau, Jean; Dubois, Jean
    - Inventaire après décès de Jean-François Hugues, 14 messidor an X (3 juillet 1802)
      inventaire après décès; Hugues, Jean-François
    - inventaire après décès de Jeanne-Claude Hyenne, femme Philippon, 29 messidor an X (18 juillet 1802)
      inventaire après décès; Hyenne, Jeanne-Claude; Philippon
    - Inventaire après décès de Marie-Jeanne-Marine Delacour, épouse de Jean-Baptiste Simon, 3 thermidor an X (22 juillet 1802)
      inventaire après décès; Delacour, Marie-Jeanne-Marine; Simon, Jean-Baptiste
    - Inventaire après décès de François Gitton, 1er jour complémentaire an X (18 septembre 1802)
      inventaire après décès; Gitton, François
    - Inventaire après décès de Jacques-Louis-Bernard Beurier, 19 vendémiaire an X (11 octobre 1802)
      inventaire après décès; Beurier, Jacques-Louis-Bernard
    - Inventaire après décès de Pierre-Louis Beaucousin, 5 pluviose an XI (25 janvier 1803)
      inventaire après décès; Beaucousin, Pierre-Louis
    - Inventaire après décès de Anne-Hyacinthe Quanet, femme Berteau, 10 ventôse an XI (1er mars 1803)
      inventaire après décès; Quanet, Anne-Hyacinthe; Berteau
    - Inventaire après décès de Pierre-Thomas Ruelle, 20 ventôse an XI (11 mars 1803)
      inventaire après décès; Ruelle, Pierre-Thomas
    - Inventaire après décès de Anne Guenard, veuve Pagot., 13 floréal an XI (3 mai 1803)
      inventaire après décès; Guenard, Anne; Pagot
    - inventaire après décès du citoyen Moineaux dit Gerard, 13 thermidor an XI (1er août 1803)
      noté manquant sur le répertoire
      inventaire après décès; Moineaux, M.; Gérard, M.
    - Inventaire après décès de madame Edmé Guinet, épouse du citoyen Bacouillard dit Marielle, 5 jour complémentaire an XI (22 septembre 1803)
      inventaire après décès; Guinet, Edmé; Bacouillard; Marielle
    - Inventaire après décès de Athanase-Aimé Gambu, 13 vendémiaire an XII (6 octobre 1803)
      inventaire après décès; Gambu, Athanase-Aimé
    - Inventaire après divorce de Julien Sarrade et de Marie-Agathe Laroche, 17 vendémiaire an XII (10 octobre 1803)
      inventaire; Sarade, Julien; Laroche, Marie-Agathe
    - Inventaire après décès de Jean-Pierre Delamarre, 18 brumaire an XII (10 novembre 1803)
      inventaire après décès; Delamarre, Jean-Pierre
    - Inventaire après décès de Jean-Antoine Caval, 21 frimaire an XII (13 décembre 1803)
      inventaire après décès; Caval, Jean-Antoine
    - Inventaire après décès de Marie-Anne Morel, épouse Enguehard., 14 nivôse an XII (5 janvier 1804)
      inventaire après décès; Morel, Marie-Anne; Enguehard